高雄高等行政法院裁定　　　　　　　　　　　　　　　　九十一年度停字第一六號
　　聲　請　人　煜峰營造有限公司
　　代　表　人　甲○○　董事
　　代　理　人　邱聰安　律師
　　相　對　人　臺東縣臺東市公所
　　代　表　人　乙○○　○○
　　代　理　人　丙○○
右當事人間因採購事件，聲請人提起行政訴訟，並聲請停止原處分之執行。本院裁定
如左：
    主　文
聲請駁回。
聲請程序費用由聲請人負擔。
    理　由
一、按「行政訴訟繫屬中，行政法院認為原處分或決定之執行，將發生難於回復之損
    害，且有急迫情事者，得依職權或依聲請裁定停止執行。但於公益有重大影響，
    或原告之訴在法律上顯無理由者，不得為之。」「停止執行之裁定，得停止原處
    分或決定之效力、處分或決定之執行或程序之續行之全部或部份。」行政訴訟法
    第一百十六條第二項、第五項分別定有明文。故依行政訴訟法第一百十六條第二
    項前段規定，聲請停止原處分之執行，必須因原處分之執行將發生難於回復之損
    害，且有急迫情事者，當事人始得聲請行政法院裁定停止執行。而所謂難於回復
    之損害，係指其損害不能回復原狀，或不能以金錢賠償，或在一般社會通念上，
    如為執行可認達到回復困難之程度而言。
二、聲請人聲請意旨略謂：聲請人於民國（下同）九十年十二月四日參加相對人「台
    東市垃圾衛生掩埋場興建工程」招標，經開標結果，聲請人投標之總標價為新台
    幣（下同）三千三百九十萬元，不及底價四千六百萬元之百分之八十，僅達核定
    底價之百分七三點六九，係屬政府採購法施行細則第七十九條第一款規定所稱總
    標價偏低之情形，而此並經設計單位大地工程顧問股份有限公司以聲請人之最低
    標價格，顯不合理，尤其機械設備部分單價明顯偏低，如由聲請人施作，品質堪
    慮云云，建請相對人依政府採購法第五十八條規定，限期通知聲請人提出說明或
    擔保，再決定是否決標於聲請人，然相對人未踐行前開程序及處置，即宣布由聲
    請人得標，聲請人當場提出異議，相對人非特不採，並於九十年十二月二十一日
    以（九０）東工字第二七六四一號函通知聲請人，表示聲請人拒不訂約，已違反
    行為時政府採購法第一百零一條第七款規定，並附記將刊登政府採購公報及沒收
    押標金，聲請人不服，提出異議及申訴，經審議判斷駁回申訴後，乃向本院提起
    行政訴訟。惟因相對人已就其九十年十二月二十一日（九０）東工字第二七六四
    一號函之處分，依據政府採購法第一百零二條第三項規定，函請行政院公共工程
    委員會於九十一年六月二十六日將聲請人名稱及相關情形刊登於政府採購公報，
    並依同法第一百零三條第一項規定，對聲請人予以停權一年，即至九十二年六月
    二十七日止，聲請人將不得參加政府機關辦理投標或作為決標對象或分包廠商，
    故聲請人在上開處分於拒絕往來日期截止前，已經無法參加政府機關之採購，一
    般公司行號或商場人士，知悉聲請人被刊登為不良廠商後，亦將聲請人列入拒絕
    往來廠商名單，已影響聲請人之信用及生計，如待本案終局確定救濟，將使聲請
    人之營運發生困難，並致聲請人公司員工及其家屬生活陷於困境，所受損害即難
    以回復，前開情形並已呈立即及危險急迫狀態中；再者，聲請人係依法設立之公
    司，領有公司執照及營利事業登記證等，本件停止原處分之執行，於公益應無重
    大影響，應得允之，並就利益衡量，於本件聲請人敗訴確定後再執行，對於相對
    人及公益並無任何重大損害危險，而先為執行對聲請人則造成重大不可回復之損
    害，故依行政訴訟法第一百十六條第二項及第五項規定聲請相對人九十年十二月
    二十一日（九０）東工字第二七六四一號函關於停權處分於本院行政爭訟案件確
    定前，停止執行。
三、經查：本件聲請人係聲請停止相對人九十年十二月二十一日（九０）東工字第二
    七六四一號函關於停權部分之執行，而相對人九十年十二月二十一日（九０）東
    工字第二七六四一號函，其主旨是表示聲請人「參與本所（即相對人）辦理之台
    東市垃圾衛生掩埋場興建工程採購案，拒不訂（簽）約，已違政府採購法第一百
    零一條第七款規定，茲依前項規定通知並附記如說明，．．．．．．。」說明第
    三項則表示「貴公司如認為上開通知違反本法或不實者，得於接獲通知之日起二
    十日內，以書面向本所提出異議。如未提出異議，除依本工程投標須知第八節第
    一條規定沒收押標金外，再依本法第一百零二條第三項將貴公司名稱及相關情形
    刊登政府採購公報。」有該函附卷可稽，而此函所為認定聲請人有行為時政府採
    購法第一百零一條第七款規定情形之處分，其執行結果即為同法第一百零二條第
    三項及第一百零三條第一項第二款規定之刊登政府採購公報及於一年期間不得參
    加投標或作為決標對象或分包廠商；而本件相對人業於九十一年六月十四日以九
    一東市工字第一一一八八號函通知行政院公共工程委員會刊登政府採購公報，並
    於同年六月二十七日經刊登在案，則有相對人九十一年六月十四日九一東市工字
    第一一一八八號函影本及拒絕往來廠商名單查詢結果在卷可稽。至聲請人雖主張
    此將聲請人列入拒絕往來廠商名單，已影響聲請人之信用及生計，如待本案終局
    確定救濟，將使聲請人之營運發生困難，並致聲請人公司員工及其家屬生活陷於
    困境，故所受損害難以回復云云；然查，依上述行為時政府採購法第一百零三條
    第一項規定，經刊登政府採購公報列為拒絕往來廠商，其效果為於一定期間不得
    參加政府採購投標或作為決標對象或分包廠商，並非其公司不能營業，故聲請人
    以被列為拒絕往來廠商為由，主張聲請人公司員工及其家屬生活將陷於困境云云
    ，已屬臆測；況造成聲請人員工生活陷於困境之損害，或聲請人無法參與其他公
    共工程投標之損害，在一般社會通念上，非不能以金錢賠償獲得救濟，即不發生
    難於回復損害之情；故聲請人聲請停止相對人九十年十二月二十一日（九０）東
    工字第二七六四一號函關於停權部分之執行，核與行政訴訟法第一百十六條第二
    項前段規定之停止執行要件不合，不應准許。
四、依行政訴訟法第一百零四條、民事訴訟法第九十五條、第七十八條，裁定如主文
    。
中　　　華　　　民　　　國    九十一　　年　  　七　　　月　　二十五　　日
    　                        高雄高等行政法院第一庭
                                          審判長法官　陳光秀
                                          法      官　李協明
                                          法      官　楊惠欽
右為正本係照原本作成。
如不服本裁定，應於裁定送達後十日內以書狀敘明理由，經本院向最高行政法院提出
抗告（須按對造人數附具繕本）；並應預繳送達用掛號郵票六份（每份三十四元）。
中　　　華　　　民　　　國    九十一　　年　  　七　　　月　　二十五　　日
　　　　　　　　　　　　　　　 　　　　　 法院書記官　藍亮仁
